臺灣苗栗地方法院刑事判決　　　　　　　　　　　　　　九十三年度易字第七六號
　　公　訴　人　臺灣苗栗地方法院檢察署檢察官
　　被　　　告　甲○○　二十三.
右列被告因違反毒品危害防制條例案件，經檢察官提起公訴（九十三年度毒偵字第一
一三號）及移送併辦（九十三年度毒偵字第一三三號），經本院合議庭裁定適用簡式
審判程序，判決如左：
    主  文
甲○○連續施用第二級毒品，累犯，處有期徒刑壹年貳月。
    事  實
一、甲○○前因施用毒品，經本院裁定送觀察、勒戒後，認無繼續施用毒品之傾向，
    由臺灣苗栗地方法院檢察署檢察官於八十八年三月十九日，以八十八年度偵字第
    九三０號為不起訴處分確定，復因二犯毒品危害防制條例案件，經本院判處有期
    徒刑五月確定，於九十一年九月二十八日執行完畢（構成累犯）。嗣又因三犯違
    反毒品危害防制條例案件，經本院於九十一年七月十八日以九十一年度苗簡字第
    六八三號判處有期徒刑六月確定（尚未執行完畢）。詎甲○○猶不知悔改，又基
    於概括犯意，先後於九十二年十月一日某時、十一月十日二十二時許及九十二年
    十一月十九日採尿時起回溯前四日內某時，在其苗栗縣頭份鎮尖下里十六鄰芝山
    莊三七號住處及苗栗縣頭份鎮田寮里永貞宮旁等地，以自備之玻璃球頭（未扣案
    ）一只，內置安非他命燃燒以吸食白煙之方式，違法施用第二級毒品安非他命共
    三次。嗣於九十二年十一月十八日，為苗栗縣警察局頭份分局（下稱「頭份分局
    」）刑事組警員查獲，嗣經頭份分局、臺灣苗栗看守所先後採集其尿液送驗，均
    呈安非他命陽性反應。
二、案經苗栗縣警察局頭份分局、台灣苗栗看守所分別報請臺灣苗栗地方法院檢察署
    檢察官偵查起訴及移送併辦。
    理  由
一、程序方面：
    本件被告甲○○所犯為毒品危害防制條例第十條第二項之罪，核屬刑事訴訟法第
    二百七十三條之一第一項所定死刑、無期徒刑、最輕本刑為三年以上有期徒刑以
    外之罪，亦非高等法院管轄之第一審案件，而被告於本院行準備程序中就被訴事
    實為有罪之陳述，經告知被告簡式審判程序之旨並聽取當事人意見後，本院合議
    庭裁定由受命法官獨任進行簡式審判程序，合先敘明。
二、認定犯罪事實所根據的證據及理由：
    (一)被告甲○○於偵、審中自白前揭連續施用第二級毒品安非他命之犯行。
    (二)被告於九十二年十一月十八日為警查獲後，經頭份分局及臺灣苗栗看守所先後
      採集其尿液送驗後結果，均檢出毒品安非他命陽性反應，有苗栗縣衛生局九十
      二年十二月八日苗衛檢字第○九二○○二０七八六號煙毒尿液檢驗成績書、中
      山醫學大學附設醫院九十三年一月二日尿液檢驗報告書各一紙可資佐證（參見
      九十三年度毒偵字第一一三號卷第六頁、九十三年度毒偵字第一三三號卷第十
      頁）。
    (三)被告前曾因施用毒品案，經送執行觀察、勒戒後，認無繼續施用毒品之傾向，
      業經檢察官為不起訴處分確定；嗣因二犯、三犯毒品危害防制條例案件，經本
      院判處有期徒刑五月、六月確定一節，有臺灣苗栗地方法院檢察署被告刑案資
      料查註紀錄表可稽。
    (四)由上述各節參互佐證，被告自白施用毒品安非他命犯行，核與事實相符，應堪
      採信。事證明確，被告係三犯以上施用毒品案件，至堪認定。
三、論罪科刑的理由：
    (一)核被告所為，係犯毒品危害防制條例第十條第二項之施用第二級毒品罪。其施
      用前非法持有毒品之低度行為，應為施用之高度行為所吸收，不另論罪。
    (二)被告先後多次施用第二級毒品犯行，時間密接，方法相同，所犯均為構成要件
      相同之罪名，顯係基於概括犯意而為，為連續犯，應依刑法第五十六條論以一
      罪，並加重其刑。
    (三)被告有事實欄所載犯罪科刑及執行情形，有臺灣高等法院被告全國前案紀錄表
      可查，其受有期徒刑執行完畢後，五年以內再犯本件有期徒刑以上之罪，為累
      犯，應依刑法第四十七條規定，遞加重其刑。
    (四)有關被告於九十二年十一月十日二十二時許之施用毒品犯行，雖未據起訴，惟
      既經檢察官移送併辦，且核與起訴部分有連續犯之裁判上一罪關係，即為起訴
      效力所及，本院自應併予審理。
    (五)毒品危害防制條例於九十二年七月九日修正公布，並於九十三年一月九日生效
      ，被告行為雖係在右揭條文施行前之行為，惟關於施用第二級毒品罪之構成要
      件及法定本刑經核新、舊法並無不同，尚無刑法第二條第一項所謂行為後法律
      有變更之情形，故本件並無新舊法比較適用之問題，附此敘明。
    (六)茲審酌被告前有犯罪前科，仍不知悔改，復連續非法施用第二級毒品，對於個
      人身心戕害甚鉅，惟於本院審理時尚能坦承犯行及其施用動機、手段等一切情
      狀，爰量處如檢察官求處刑度之刑，如主文所示。至於被告所有供施用毒品之
      玻璃球一只，並未扣案，且經陳明業已丟棄，為免未來執行困難，爰不宣告沒
      收。
四、適用法律依據：
    (一)刑事訴訟法第二百七十三條之一第一項，第二百九十九條第一項前段。
    (二)毒品危害防制條例第十條第二項。
    (三)刑法第十一條、第五十六條、第四十七條。
本案經檢察官廖啟村到庭執行職務。
中　　　華　　　民　　　國　　九十三　　年　　　四　　　月　　 十二 　　日
                              臺灣苗栗地方法院刑事第三庭
                                  法  官  楊  台  清
右正本證明與原本無異
如不服本判決應於送達後十日內向本院提出上訴狀
中　　　華　　　民　　　國　　九十三　　年　　　四　　　月　　 十二 　　日
                                  書記官  王  月  香
附錄本案論罪科刑法條
毒品危害防制條例第十條
施用第二級毒品者，處三年以下有期徒刑。
